# 请教陈老师，母公司以子公司的股权对另外一家子公司出资的会计处理

提问人：dsxu 时间：2019-06-30 15:05:03
A公司是 B公司和C 公司的股东，持股比例均为100%，现在A 公司拟以持有的 C公司股权对 B公司出资，出资后，A 公司持有 B公司 100%股权，B 公司持有 C 公司 100%的股权。原先：A 公司对 C 公司的长投是5 亿（C 公司是海外子公司），本次股权重组对 C 公司的评估值是 10 亿，C 公司账面净资产为 7 个亿。那这次重组的会计分录怎么做：我之前理解是，按照非货币性资产交换，以对 C公司的账面出资额确认对 B 公司的出资，A 公司的会计处理，借：长投-B公司 5 亿；贷：长投-C 公司 5 亿；
B公司的会计处理：借：长投 7 亿，贷：实收资本 10 亿，贷：资本公积-3亿（同控合并）。
但根据 5 月份刚发布的，关于印发修订《企业会计准则第 7 号——非货币性资产交换》的通知财会〔 2019 〕 8 号，非货币性资产交换的一方直接或间接对另一方持股且以股东身份进行交易的，或者非货币性资产交换的双方均受同一方或相同的多方最终控制，且该非货币性资产交换的交易实质是交换的一方向另一方进行了权益性分配或交换的一方接受了另一方权益性投入的，适用权益性交易的有关会计处理规定。
这个适用权益性交易有关会计处理该怎么理解？难道 A 公司的会计处理按照公允值，做出投资收益吗？
请教陈老师，不知道我上面理解的对不对。谢谢！

回答人：chenyiwei
在修订后的非货币性资产交换准则下，如你所述是将权益性交易排除在该准则适用范围之外的。但作为投资方，可以参考该准则规定的原则分析有无商业实质，以合理确定增加的投资成本。所以该准则修订后对该类事项的会计处理原则无实质影响。

提问人：dsxu 时间：2019-07-02 19:20:15
那增加的投资成本是确认到资本公积还是投资收益为好？是否涉及到所得税的可能

回答人：chenyiwei
投资收益。是否涉及所得税，需根据具体情况判断，不排除适用特殊性税务处理，建议咨询相关税务专业人士。